【裁判字號】    88,自,34
【裁判日期】    890424
【裁判案由】    傷害
【裁判全文】
臺灣宜蘭地方法院刑事判決                            八十八年度自字第三四號
    自  訴  人  乙○○○
    被      告  甲○○
右列被告因傷害案件，經自訴人提起自訴，本院判決如左：
    主  文
甲○○共同傷害人之身體，處罰金壹仟元，如易服勞役以參佰元折算壹日，緩刑貳年
。
    事  實
一、甲○○於民國八十八年七月二十五日晚上九時四十分許，在羅東運動公園藍球場
    內，因友人蕭吟容與其小叔呂吉祥、陳玉玲夫妻及陳玉玲之母乙○○○間，為奉
    養呂吉祥之母之事發生爭吵及互毆 (蕭吟容、乙○○○、陳玉玲及呂吉祥均經起
    訴，於第一審中相互撤回告訴)，而上前勸架時，與蕭吟容共同將乙○○○推倒
    在地，致其受有左踝扭傷、血腫發炎及韌帶裂傷之傷害，經乙○○○提起自訴。
    理  由
一、訊據被告矢口否認右揭犯行，辯稱當天乙○○○他們一家人打蕭吟容一個人，伊
    怕出事才過去勸架，未毆打乙○○○，乙○○○因伊為蕭吟容作證，才告伊云云
    。惟查右揭事實，業據自訴人於本院八十八年易字第四二九號傷害一案之警訊、
    偵查中指述歷歷，核與陳玉玲、呂吉祥於該案警訊及偵查中供述情節相符，有上
    開案卷可參，並有診斷證明書一紙附卷足佐。雖被告之子王立誠到庭證稱伊當時
    在現場，其母僅是在旁勸架並將他們分開，並未動手等語，且被告是局外人，原
    本亦無動手之必要，被告在本院亦陳稱當時是自訴人他們一家人打蕭吟容一個人
    ，伊看不過去才出面勸架並出來作證 (指蕭吟容與乙○○○等人互告一案)等情
    ，足認被告在案發當時有出面勸架，固堪認定，然出手推倒對方，只是霎那間，
    且當時有數人在場發生爭執互毆，場面必然混亂，被告之子雖在旁觀看，亦未必
    能看清全部過程，且由上開被告在本院之供詞，不難看出當時被告確有為友人感
    到忿忿難平之情，是其難免一面勸架，一方因擔心友人受到不利，而與蕭吟容共
    同出手推開乙○○○，致乙○○○倒地，左踝受傷，是尚難單憑王立誠之證詞，
    遽認被告即未出手推開乙○○○。被告雖又辯稱乙○○○係因伊出面在偵查中作
    證，才提出自訴告伊云云，然查自訴人及陳玉玲、呂吉祥均在警訊時即一致供稱
    被告有推倒乙○○○等情，乙○○○在警訊時，亦已陳明要提出告訴等語，被告
    辯稱係伊在偵查中為蕭吟容作證，自訴人才告伊云云，尚非可採。本件事證明確
    ，被告犯行堪以認定。
二、核被告所為，係犯刑法第二百七十七條第一項之傷害罪。被告與蕭吟容間有犯意
    聯絡及行為共同，應論以共同正犯。爰審酌被告係為朋友出面勸架，一時性急而
    出手推開自訴人，致其跌倒而受傷，惡性不大，情節輕微等一切情狀，量處如主
    文所示之刑，並諭知易服勞役之折算標準。又查被告未曾受有期徒刑以上刑之宣
    告，有臺灣高等法院被告全國前案紀錄表在卷可參，經此教訓應知警惕而無再犯
    之虞，本院因認其所宣告之刑以暫不執行為當，爰併予宣告緩刑二年，以啟自新
    。
據上論斷，應依刑事訴訟法第二百九十九條第一項前段，刑法第二十八條、第二百七
十七條第一項、第四十二條第二項、第七十四條第一款，罰金罰鍰提高標準條例第一
條前段、第二條，判決如主文。
中    華    民    國      八十九      年      四      月      二十四    日
                                      臺灣宜蘭地方法院刑事庭
                                          法  官
右正本證明與原本無異
如不服本判決應於送達後十日內向本院提出上訴狀
                                          書記官
中    華    民    國      八十      年                月              日
附錄本案論罪科刑法條全文
刑法第二百七十七條第一項：傷害人之身體或健康者，處三年以下有期徒刑、拘役或
                          一仟元以下罰金。


司法院資訊處製作；財團法人民間司法改革基金會備份。
